nb: Beskyttelsesutstyrsfunksjoner: Regulerbar; Antitåke; Enkel å installere; Isolert; Støydemping; Polstret; Pinlock klar; Ripebestandig; Støtsikker; Solskjerm; Berøringsskjermkompatibel; UV-beskyttelse; Ventilasjon; Vannsikker; Vindtett; Annet
da: Funktioner for beskyttelsesudstyr: Justerbar; Anti-dug; Nem at installere; Isoleret; Støjannullering; Polstret; Pinlock-klar; Modstandsdygtig mod ridser; Stødsikker; Solskærm; Touchskærm-kompatibel; UV-beskyttelse; Ventilation; Vandtæt; Vindtæt; Andet
ru: Характеристики защитной экипировки для регби: Регулируемый; Защита от запотевания; Простая установка; Утепленный; Шумоподавление; Мягкий; Возможность установки замка Pinlock; Устойчивость к царапинам; Ударопрочность; Солнцезащитный козырек; Совместимость с сенсорным экраном; Защита от УФ-излучения; Вентиляция; Влагозащита; Ветрозащитный; Другой
en: Protective gear features: Adjustable; Anti-fog; Easy to install; Insulated; Noise cancellation; Padded; Pinlock ready; Scratch resistant; Shockproof; Sun visor; Touchscreen compatible; UV protection; Ventilation; Waterproof; Windproof; Other
pl: Charakterystyka ochraniaczy: Regulowane; Ograniczenie parowania; Łatwa do instalacji; Izolowane; Eliminowanie hałasu; Wyściałany; Gotowy do pracy z rozwiązaniem Pinlock; Odporne na zarysowania; Wstrząsoodporny; Osłona przeciwsłoneczna; Zgodny z ekranami dotykowymi; Ochrona przed promieniowaniem UV; Wentylacja; Wodoszczelny; Wiatroszczelny; Inne
ja: 保護ギアの特徴: 調整可能; 曇り止め; 取り付けやすい; 断熱; ノイズキャンセル; パッド入り; ピンロック対応; 傷つきにくい; 耐衝撃; サンバイザー; タッチスクリーンの互換性; UVカット; 通気性; 防水; 防風; その他
sk-SK: Vlastnosti ochranných pomôcok: Nastaviteľný; Proti zahmlievaniu; Jednoduchá inštalácia; Izolovaný; Potlačenie hluku; Polstrovaný; Priezor Pinlock; Odolný voči poškriabaniu; Nárazuvzdorný; Slnečná clona; Kompatibilné s dotykovou obrazovkou; UV ochrana; Vetranie; Vodotesný; Vetru-vzdorný; Iné
sv: Detaljer för skyddsutrustning: Justerbar; Anti-dimma; Lätt att installera; Isolerad; Brusreducering; Vadderad; Pinlock redo; Reptålig; Stötsäker; Solvisir; Pekskärmskompatibilitet; UV-skydd; Ventilation; Vattensäker; Vindtät; Övrigt
hu: Védőfelszerelés jellemzői: Állítható; Páramentesítés; Egyszerűen összeszerelhető; Hőszigetelés; Zajszűrés; Párnázott; Pinlock betéttel használható; Karcálló; Ütésálló; Napellenző; Érintőképernyő-kompatibilis; UV-védelem; Szellőzés; Vízálló; Szélálló; Egyéb
sl-SI: Lastnosti zaščitne opreme: Prilagodljivo; Proti rosenju; Enostavno za namestitev; Izolirano; Odpravljanje hrupa; Podloženo; Zatiči priloženi, vložek na voljo ločeno; Odporno na praske; Odporno na udarce; Sončni vizir; Združljivo z zaslonom na dotik; UV-zaščita; Prezračevanje; Vodoodporen; Odporno proti vetru; Drugo
it: Funzionalità dell'equipaggiamento protettivo: Regolabile; Antiappannante; Facile da installare; Isolato; Eliminazione del rumore; Imbottito; Pinlock pronto; Antigraffio; Antiurto; Parasole; Compatibile con touchscreen; Protezione UV; Aerazione; Impermeabile; Resistente al vento; Altro
ro-RO: Caracteristici echipament de protecție: Reglabil; Anti-ceață; Ușor de instalat; Izolat; Anularea zgomotului; Căptușit; Adecvat pentru sistemul Pinlock; Rezistență la zgârieturi; Rezistență la șocuri; Parasolar; Compatibilitate cu ecran tactil; Protecție UV; Ventilare; Impermeabil; Rezistență la vânt; Altele
el: Χαρακτηριστικά προστατευτικού εξοπλισμού: Ρυθμιζόμενο; Αντιθαμβωτικός; Εύκολο στην τοποθέτηση; Μονωμένο; Ακύρωση θορύβου; Με επένδυση; Έτοιμος για πείρο ασφάλισης; Ανθεκτικό στις γρατσουνιές; Αντικραδασμικό; Αλεξήλιος; Συμβατό με οθόνη αφής; Προστασία από την υπεριώδη ακτινοβολία; Αερισμός; Αδιάβροχο; Αντιανεμικό; Άλλο
pt-PT: Recursos de equipamento de proteção: Ajustável; Antinevoeiro; Fácil de instalar; Isolado; Cancelamento de ruído; Almofadada; Bloqueio de pin pronto; Resistente a riscos; À prova de choque; Visor solar; Compatibilidade com ecrã tátil; Proteção UV; Ventilação; Impermeável; À prova de vento; Outro
es: Características del equipamiento de protección: Ajustable; Antiempañamiento; Fácil de instalar; Con aislamiento; Cancelación del ruido; Acolchado; Preparado para Pinlock; Resistente a los arañazos; A prueba de golpes; Visera parasol; Compatible con pantalla táctil; Protección UV; Ventilación; Impermeable; A prueba de viento; Otros
zh-TW: 護具特點: 可調節式; 防霧; 易於安裝; 隔熱型; 消噪; 加墊; 可接防霧鏡片; 耐刮; 防震; 遮陽板; 觸控螢幕相容; 紫外線防護; 透氣; 防水; 防風; 其他
fi: Suojavarusteiden ominaisuudet: Säädettävä; Höyryyntymisen esto; Helppo asentaa; Eristetyt; Melunpoisto; Pehmustettu; Pinlock-valmis; Naarmuuntumaton; Iskunkestävä; häikäisysuoja; Kosketusnäyttö yhteensopiva; UV-suojaus; Ilmanvaihto; Vedenkestävä; Tuulenpitävä; Muu
nl: Kenmerken van beschermende uitrusting: Verstelbaar; Anticondens; Eenvoudig te installeren; Geïsoleerd; Ruisonderdrukking; Gewatteerd; Pinlock-klaar; Krasbestendig; Schokbestendig; Zonneklep; Geschikt voor touchscreen; UV-bescherming; Ventilatie; Waterdicht; Winddicht; Andere
vi: Tính năng thiết bị bảo hộ: Có thể điều chỉnh; Chống hấp hơi; Dễ lắp đặt; Giữ nhiệt lượng; Chống ồn; Có đệm; Có thể dùng khóa chốt; Khả năng chống xước; Chống sốc; Tấm che nắng; Tương thích với màn hình cảm ứng; Chống tia cực tím; Thông gió; Chống thấm nước; Chống gió; Khác
bg-BG: Характеристики на защитната екипировка: Регулируемо; Защита от замъгляване; Лесно за монтаж; Изолирано; Потискане на шума; С подплата; Готовност за Pinlock; Устойчив на надраскване; Удароустойчив; Слънчева козирка; Съвместимост със сензорния екран; UV защита; Вентилация; Водоустойчив; Ветроустойчив; Други
de: Eigenschaften der Schutzausrüstung: Einstellbar; Nebelschutz; Einfache Installation; Wärmegedämmt; Geräuschunterdrückung; Gepolstert; Mit Pinlock ausgerüstet; Kratzfest; Stoßfest; Sonnenblende; Touchscreen-kompatibel; UV-Schutz; Lüftung; Wasserdicht; Winddicht; Sonstiges
cs: Vlastnosti ochranných pomůcek: Nastavitelný; Ochrana proti zamlžování; Snadná instalace; Izolované; Potlačení hluku; Polstrovaný; Připraveno na Pinlock; Odolné proti poškrábání; Nárazuvzdorný; Sluneční clona; Kompatibilita s dotykovou obrazovkou; Ochrana proti UV záření; Ventilace; Voděodolný; Odolné proti větru; Jiné
th: คุณลักษณะของอุปกรณ์ป้องกัน: แบบปรับได้; ป้องกันการเกิดฝ้า; ติดตั้งไม่ยาก; หุ้มฉนวน; การตัดเสียงรบกวน; บุนวม; มีพินล็อค; ทนต่อการขีดข่วน; กันกระแทก; ที่บังแดด; ใช้กับทัชสกรีนได้; ป้องกันรังสียูวี; การระบายอากาศ; กันน้ำ; กันลม; อื่นๆ
pt-BR: Recursos de equipamento de proteção: Ajustável; Antineblina; Fácil de instalar; Térmico; Cancelamento de ruído; Acolchoado; Visor Pinlock pronto para uso; Resistente a riscos; À prova de choque; Visor solar; Compatível com tela sensível ao toque; Proteção UV; Ventilação; À prova d'água; À prova de vento; Outro
hr-HR: Značajke zaštitne opreme: Podesivo; Protiv zamagljivanja; Jednostavno postavljanje; Izolirano; Poništavanje buke; Podstavljeno; Pinlock spreman; Otporno na ogrebotine; Otporno na udarce; Vizir za sunce; Kompatibilno sa zaslonom osjetljivim na dodir; Zaštita od UV zračenja; Ventilacija; Vodootporno; Vjetrootporno; Ostalo
zh-CN: 防护装备特点: 可调节; 防雾; 易于安装; 隔热; 噪声消除; 带衬垫; 附带 Pinlock 防雾镜片; 耐刮擦; 防震; 遮阳板; 兼容触摸屏; 防紫外线; 通风; 防水; 防风; 其他
tr: Koruyucu donanım özellikleri: Ayarlanabilir; Buğu önleyici; Kurulumu kolay; Yalıtımlı; Gürültü engelleme; Yastıklı; Pin kilidi hazır; Çizilmeye dayanıklı; Darbeye dayanıklı; Güneş siperliği; Dokunmatik ekran uyumlu; UV koruması; Havalandırma; Su geçirmez; Rüzgar geçirmez; Diğer
lt-LT: Apsauginių įtaisų savybės: Reguliuojama; Apsauga nuo rasojimo; Lengvai tvirtinama; Pašiltinta; Triukšmo slopinimas; Paminkštinta; Paruošta naudoti su „Pinlock“ sistema; Atsparus įbrėžimams; Atsparus smūgiams; Skydelis nuo saulės; Suderinama su jutikliniu ekranu; UV apsauga; Vėdinama; Atsparus vandeniui; Neperpučiama; Kita
fr: Caractéristiques des équipements de protection: Ajustables; Antibuée; Facile à installer; Isotherme; Suppression du bruit; Rembourré; Pinlock; Résistant aux rayures; Antichocs; Pare-soleil; Compatible avec les écrans tactiles; Protection contre les UV; Ventilation; Imperméable; Coupe-vent; Autre
ko: 보호 장비 기능: 조절식; 안개 방지; 쉬운 설치; 단열 처리; 소음 제거; 패딩; 핀락 준비됨; 긁힘 방지; 충격 방지; 선 바이저; 터치스크린 호환; UV 차단; 통풍; 방수; 방풍; 기타